臺灣臺中地方法院刑事判決　　　　　 94年度中簡上字第241號
上訴人即被告　乙○○　男　50歲（民國44年2月21日生）
上訴人因詐欺案件，不服臺灣臺中地方法院臺中簡易庭94年度中
簡字第767號中華民國94年3月7日第一審簡易判決（聲請案號：
臺灣臺中地方法院檢察署94年度偵緝字第333號），提起上訴，
本院判決如下：
    主    文
上訴駁回。
    犯罪事實及理由
一、本案經本院審理結果，認第一審簡易判決認事用法及量刑均
    無不當，應予維持，並引用第一審判決書記載之事實、證據
    及理由（如附件）。
二、上訴人即被告乙○○坦承其於民國（下同）93年4月18日左
    右，因積蓄用完，經濟困窘，經由報紙廣告得知有人願花錢
    租用他人之金融帳戶，遂依廣告上之電話與對方聯絡，對方
    自稱「余先生」（真實年籍姓名不詳），願以每本存摺每月
    新臺幣（下同）2000元之代價承租伊之存摺、金融卡，伊遂
    依「余先生」之指示，於4月20日至5月初之間，在臺中市北
    屯區及第一廣場前，陸續交付五本存摺、金融卡予自稱「余
    先生」之成年男子，並取得10000元代價之事實，惟否認有
    何幫助詐欺之故意，辯稱：伊出租5本存摺予「余先生」約1
    星期後，聽新認識之朋友說「余先生」他們是地下錢莊，伊
    發現有問題，遂再以電話與「余先生」聯絡，並與「余先生
    」約定只出租1個月，租期至93年5月20日屆滿，而詐欺集團
    於93年6月23日、93年9月15日之詐騙行為，已在伊出租帳戶
    之期限屆滿後，故伊毋庸負責，應由「余先生」出面說明，
    又事後因沒有錢付手續費，所以未至銀行辦理結清或掛失止
    付之手續云云。然查：
  (一)按刑法之故意，分為直接故意與不確定故意（間接故意），
    不確定故意係指行為人對於構成犯罪事實，預見其發生而其
    發生並不違背其本意者，以故意論，刑法第13條第2項定有
    明文。而金融機構帳戶為個人財產交易之重要工具，除非具
    有供犯罪用途，金錢理應存放於自己之帳戶或其極親近之親
    友帳戶以防遭他人盜領，此無論在中外社會，均為眾所週知
    之事實。依一般社會生活經驗，如陌生人不以自己名義申請
    ，反而願支付高額租金，向不特定人蒐集他人銀行帳簿供己
    使用，數量更多達五個，顯有為供犯罪用途等掩人耳目之目
    的。被告自稱具有瑞典皇家科學院物理碩士學位，並在臺灣
    從事立體停車場之生意，曾擔任兩家公司之負責人，顯為思
    想健全思慮成熟成年人，對於承租帳戶者欲利用該等帳戶從
    事犯罪之行徑，自能預見。其竟仍出租帳戶予不詳姓名年籍
    綽號成年男子「余先生」使用，則被告具有不確定之幫助詐
    欺犯意甚明。
  (二)被告於出租帳戶予「余先生」時，已有前述幫助詐欺之不確
    定故意存在，且「余先生」於93年5月20日以後，並未依約
    返還存摺、金融卡，被告竟未至銀行辦理結清等足以防止詐
    欺結果發生之行為，導致被害人甲○○、丙○○仍然分別於
    93年6月23日、93年9月15日受騙，其不能免責至為顯然，所
    辯殊無可採。
  (三)被告所稱之「余先生」，被告並不知其真實姓名年籍，自屬
    無從傳訊，且檢警日後若查知詐欺正犯之真實姓名年籍時，
    自應另行追究正犯之刑責，被告並不能因正犯在逃而免除其
    幫助犯之刑責，其辯稱應由「余先生」出面說明云云，亦無
    可採。
  (四)本件事證明確，原審據以判處被告拘役55日，及諭知易科罰
    金之折算標準，洵無不合，被告上訴否認犯罪，並非可採，
    上訴為無理由，應予駁回。
三、據上論斷，應依刑事訴訟法第455條之1第3項、第373條、第
    368條，判決如主文。
中　　華　　民　　國　　94　　年　　7 　　月　　13　　日
                  刑事第六庭    審判長法  官  簡源希
                                      法  官  鄧敏雄
                                      法  官  林念祖
上正本證明與原本無異。
本件不得上訴。
中　　華　　民　　國　　94　　年　　7 　　月　　13　　日
                                      書記官  謝明倫
附錄本案論罪科刑法條全文
刑法第339 條第1項
(普通詐欺罪)
意圖為自己或第三人不法之所有，以詐術使人將本人或第三人之
物交付者，處五年以下有期徒刑、拘役或科或併科一千元以下罰
金。
刑法第30條
(從犯及其處罰)
幫助他人犯罪者，為從犯。雖他人不知幫助之情者，亦同。
從犯之處罰，得按正犯之刑減輕之。
